最高法院民事裁定　　　　　　　　　　　　　　　　九十三年度台抗字第四三六號
　　抗　告　人　甲○○
右抗告人因與相對人乙○○間參與分配之訴事件，對於中華民國九十三年四月五日台
灣高等法院裁定（九十三年度抗字第一四八號），提起抗告，本院裁定如下：
    主  文
抗告駁回。
抗告訴訟費用由抗告人負擔。
    理  由
本件兩造間參與分配之訴，經台灣新竹地方法院（下稱新竹地院）於民國九十二年八
月十二日判決：該院八十四年度執字第二九一三號清償票款強制執行事件八十五年三
月一日所作分配表，其中分配表所示關於抗告人第二順位抵押權新台幣（下同）五百
萬元，及普通債權十萬元之債權，均應予剔除，不得列入分配表受分配。抗告人不服
，提起上訴，新竹地院於九十二年十二月一日裁定命抗告人補繳上訴裁判費七萬七千
二百三十五元，惟該裁定第七、八行，將應載為「逾期即駁回其上訴」部分，誤載為
「逾期即駁回其再審之訴」。新竹地院於同年月五日裁定予以更正。抗告人提起抗告
，原法院以新竹地院九十二年十二月一日之裁定所載「逾期即駁回其再審之訴」部分
，顯係「逾期即駁回其上訴」之誤，新竹地院同年月五日之更正裁定，於法並無不合
，抗告人之抗告為無理由，爰於九十三年一月三十日以裁定駁回抗告人之抗告。抗告
人再為抗告，原法院以：按對於抗告法院以抗告有理由而廢棄或變更原裁定之裁定，
或以無理由而駁回其抗告之裁定再為抗告，僅得以其適用法規顯有錯誤為理由，並經
原法院之許可者為限。前項許可，以原裁定所涉及之法律見解具有原則上之重要性者
為限。又原裁定之法院認為再抗告不應許可者，應以裁定駁回其再抗告。民事訴訟法
第四百八十六條第四、五項，及同條第六項準用同法第四百三十六條之三第三項定有
明文。查抗告人未曾提起再審之訴，新竹地院九十二年十二月一日裁定中所載「逾期
駁回其再審之訴」，顯係「逾期駁回其上訴」之誤。新竹地院之更正裁定，並無違誤
，抗告人之再抗告，以其未提起再審之訴，爭執新竹地院之更正裁定及原法院駁回其
抗告之裁定不當，所涉及之法律上見解非具有原則上之重要性，自於法不合等情，爰
以裁定駁回抗告人之再抗告，經核於法並無不合。抗告論旨，任意指摘原裁定不當，
求予廢棄，非有理由。
據上論結，本件抗告為無理由。依民事訴訟法第四百九十五條之一第一項、第四百四
十九條第一項、第九十五條、第七十八條，裁定如主文。
中　　　華　　　民　　　國　　九十三　　年　　　六　　　月　　　十　　　日
                              最高法院民事第六庭
                                  審判長法官  吳　正　一
                                        法官  劉　福　來
                                        法官  鄭　玉　山
                                        法官  黃　義　豐
                                        法官  朱　建　男
      右正本證明與原本無異
                                              書  記  官
中　　　華　　　民　　　國　　九十三　　年　　　六　　　月　　 三十 　　日
                                                                        Ｑ
